fi: Kastanjetinkuoren kokoluokka: Erittäin suuri; Erittäin pieni; Suuri; Keskikokoinen; Koko 1; Koko 2; Koko 3; Koko 4; Koko 5; Pieni; Muu
tr: Kastanyet kabuk boyut sınıfı: Ekstra büyük; Ekstra küçük; Büyük; Orta; Boyut 1; Boyut 2; Boyut 3; Boyut 4; Boyut 5; Küçük; Diğer
sk-SK: Veľkostná trieda kastanetov: Extra veľké; Extra malé; Veľké; Stredné; Veľkosť 1; Veľkosť 2; Veľkosť 3; Veľkosť 4; Veľkosť 5; Malé; Iné
cs: Velikostní třída mušlí kastanět: Extra velké; Extra malé; Velké; Střední; Velikost 1; Velikost 2; Velikost 3; Velikost 4; Velikost 5; Malé; Jiné
sl-SI: Razred velikosti ploščic kastanjet: Zelo velika; Zelo majhna; Velika; Srednja; Velikost 1; Velikost 2; Velikost 3; Velikost 4; Velikost 5; Majhna; Drugo
nb: Castanet skallstørrelseklasse: Ekstra stor; Ekstra liten; Stor; Middels; Størrelse 1; Størrelse 2; Størrelse 3; Størrelse 4; Størrelse 5; Liten; Annet
pt-PT: Classe de tamanho da concha da castanhola: Extra grande; Extra pequeno; Grande; Médio; Tamanho 1; Tamanho 2; Tamanho 3; Tamanho 4; Tamanho 5; Pequeno; Outro
nl: Castanet schelp grootte klasse: Extra groot; Extra klein; Groot; Medium; Maat 1; Maat 2; Maat 3; Maat 4; Maat 5; Klein; Overig
es: Clasificación por tamaño de las castañuelas: Extragrande; Extrapequeña; Grande; Mediana; Talla 1; Talla 2; Talla 3; Talla 4; Talla 5; Pequeña; Otra
en: Castanet shell size class: Extra large; Extra small; Large; Medium; Size 1; Size 2; Size 3; Size 4; Size 5; Small; Other
pt-BR: Classe de tamanho da concha da castanhola: Extragrande; Extrapequeno; Grande; Médio; Tamanho 1; Tamanho 2; Tamanho 3; Tamanho 4; Tamanho 5; Pequeno; Outros
hr-HR: Veličina školjke kastanjete: Iznimno veliko; Iznimno malo; Veliko; Srednje; Veličina 1; Veličina 2; Veličina 3; Veličina 4; Veličina 5; Malo; Ostalo
zh-CN: 响板尺寸等级: 加大号; 加小号; 大号; 中号; 尺寸 1; 尺寸 2; 尺寸 3; 尺寸 4; 尺寸 5; 小号; 其他
da: Størrelsesklasse for Castanet-skaller: Ekstra stor; Ekstra lille; Stor; Medium; Størrelse 1; Størrelse 2; Størrelse 3; Størrelse 4; Størrelse 5; Lille; Andet
el: Κατηγορία μεγέθους κελύφους καστανιέτας: Πολύ μεγάλο; Πολύ μικρό; Μεγάλο; Μεσαίο; Μέγεθος 1; Μέγεθος 2; Μέγεθος 3; Μέγεθος 4; Μέγεθος 5; Μικρό; Άλλο
de: Größenklasse der Kastagnettenschalen: Extra groß; Extra klein; Groß; Mittel; Größe 1; Größe 2; Größe 3; Größe 4; Größe 5; Klein; Sonstiges
vi: Kích thước vỏ castanet: Rất lớn; Rất nhỏ; Lớn; Trung bình; Cỡ 1; Cỡ 2; Cỡ 3; Cỡ 4; Cỡ 5; Nhỏ; Khác
pl: Klasa rozmiaru skorupy kastanietów: Bardzo duży; Bardzo mały; Duży; Średni; Rozmiar 1; Rozmiar 2; Rozmiar 3; Rozmiar 4; Rozmiar 5; Mały; Inne
ro-RO: Clasa dimensiune cochilii castanet: Foarte mare; Foarte mică; Mare; Medie; Mărimea 1; Mărimea 2; Mărimea 3; Mărimea 4; Mărimea 5; Mică; Altele
lt-LT: Kastanječių korpuso dydžio klasė: Ypač didelis; Ypač mažas; Didelis; Vidutinis; 1 dydis; 2 dydis; 3 dydis; 4 dydis; 5 dydis; Mažas; Kita
zh-TW: 響板外殼尺寸等級: 特大; 特小; 大; 中; 尺寸 1; 尺寸 2; 尺寸 3; 尺寸 4; 尺寸 5; 小; 其他
th: คลาสขนาดของกรับสเปน: ใหญ่พิเศษ; เล็กพิเศษ; ใหญ่; กลาง; ขนาด 1; ขนาด 2; ขนาด 3; ขนาด 4; ขนาด 5; เล็ก; อื่นๆ
fr: Classe de taille des coques de castagnettes: Très grand; Très petit; Grand; Moyen; Taille 1; Taille 2; Taille 3; Taille 4; Taille 5; Petit; Autre
ru: Размерный класс кастаньет: Очень большой; Очень маленький; Большой; Средний; Размер 1; Размер 2; Размер 3; Размер 4; Размер 5; Маленький; Другое
bg-BG: Размерен клас на черупките за кастанети: Много голям; Много малък; Голям; Среден; Размер 1; Размер 2; Размер 3; Размер 4; Размер 5; Малък; Други
hu: Kasztanyetta méret osztálya: Extra nagy; Extra kicsi; Nagy; Közepes; 1. méret; 2. méret; 3. méret; 4. méret; 5. méret; Kicsi; Egyéb
sv: Kastanjetternas skalstorleksklass: Extra stor; Extra liten; Stor; Medium; Storlek 1; Storlek 2; Storlek 3; Storlek 4; Storlek 5; Liten; Övrigt
ko: 카스타네트 껍데기 크기 분류: 특대형; 초소형; 대형; 중형; 사이즈 1; 사이즈 2; 사이즈 3; 사이즈 4; 사이즈 5; 소형; 기타
it: Castagnette conchiglia taglia classe: Extra grande; Extra piccola; Grande; Media; Misura 1; Misura 2; Misura 3; Misura 4; Misura 5; Piccola; Altro
ja: カスタネットのシェルサイズクラス: 特大; 極小; 大; 中; サイズ1; サイズ2; サイズ3; サイズ4; サイズ5; 小; その他